臺灣板橋地方法院刑事判決　　　　　　　96年度訴字第1013號
公　訴　人　臺灣板橋地方法院檢察署檢察官
被　　　告　甲○○
　　　　　　　　　　案在臺灣臺北監獄臺北分監執行中）
上列被告因違反毒品危害防制條例案件，經檢察官提起公訴（96
年毒偵字第1345號），被告於準備程序中為有罪之陳述，經本院
合議庭裁定由受命法官進行簡式審判程序獨任審理，本院判決如
下：
    主  文
甲○○施用第一級毒品，累犯，處有期徒刑拾月。
扣案之第二級毒品甲基安非他命貳包（合計淨重貳點貳公克，因
鑑驗使用零點零壹陸公克，驗餘淨重貳點壹捌肆公克）沒收銷燬
之。扣案之上開甲基安非他命包裝袋貳個、安非他命吸食器壹組
、電子磅秤壹台、安非他命殘渣袋壹個、分裝勺壹支，均沒收之
。
    事  實
一、甲○○曾於民國八十八年間因施用毒品案件，經本院以八十
    八年度毒聲字第六六九一號裁定送勒戒處所觀察、勒戒後，
    認無繼續施用毒品之傾向，由臺灣板橋方法院檢察署檢察官
    於八十八年十一月九日以八十八年度毒偵字第二○九六號為
    不起訴處分確定；又於九十年間因施用毒品案件，經本院以
    九十度毒聲字一七○八號裁定送勒戒處所觀察、勒戒後，認
    無繼續施用毒品之傾向，由臺灣板橋地方法院檢察署檢察官
    於九十年五月二日以九十年度毒偵字第一八三四號為不起訴
    處分確定；復於九十一年間再因施用毒品案件，經本院以九
    十一年度毒聲字第一九二二號裁定令入戒治處所施以強制戒
    治，嗣認無繼續戒治之必要，經本院以九十一年度毒聲字第
    四一五六號裁定停止戒治，所餘戒治期間付保護管束，於九
    十二年三月十二日停止戒治釋放，所餘戒治期間未經撤銷停
    止戒治，於九十二年六月十三日視為已執行完畢。又於九十
    年間，因毒品危害防制條例、偽造文書案件，經本院於九十
    一年十月十八日以九十一年訴字第一二○號分別判處有期徒
    刑四月、拘役四十日，並於九十一年十一月二十一日確定；
    於九十一年間，另因違反毒品危害防制條例案件，經本院於
    九十一年十二月十七日以九十一年訴字第一九○六號判決無
    罪，經上訴後，由臺灣高等法院於九十二年四月三十日以九
    十二年上訴字第七一九號撤銷原判決，改判處有期徒刑一年
    二月，經上訴後，由最高法院於九十二年八月十四日以九十
    二年台上字第四四六三號撤銷原判決，發回臺灣高等法院，
    再經臺灣高等法院於九十二年十月二十九日以九十二年上更
    一字第五六五號判處有期徒刑一年，並於九十三年二月十一
    日確定；又於九十一年間，因施用第一級毒品、第二級毒品
    案件，經本院於九十一年十月三十一日以九十一年訴字第一
    八九七號分別判處有期徒刑八月、六月，定應執行有期徒刑
    一年，並於九十一年十二月九日確定；以上各罪，嗣經定應
    執行刑為二年二月，於九十三年十二月十五日縮短刑期假釋
    出監，並於九十四年四月二十三日縮刑期滿執行完畢。又於
    九十四年間，因違反毒品危害防制條例案件，經臺灣臺中地
    方法院於九十四年十月二十日以九十四年度易字第一三○二
    號判處有期徒刑五月，經上訴後，經臺灣高等法院臺中高分
    院於九十四年十二月二十七日以九十四年上易字第一四六○
    號判決上訴駁回確定，並於九十五年二月十四日易科罰金執
    行完畢。詎其仍不知悔改，於前揭強制戒治執行完畢釋放後
    五年內，竟基於施用第一級毒品海洛因、第二級毒品甲基安
    非他命（起訴書誤載為「安非他命」）之犯意，於九十六年
    二月五日，在臺北縣三重市○○街二二七巷十號二樓住處，
    以將海洛因、甲基安非他命置於玻璃球內燒烤產生煙霧後再
    施用之方式，一起施用第一級毒品海洛因、第二級毒品甲基
    安非他命一次。嗣於九十六年二月六日凌晨二時許，在上開
    住處為警查獲，並扣得甲○○所有供其施用甲基安非他命所
    用之安非他命吸食器一組、電子磅秤一台、安非他命殘渣袋
    一個、分裝勺一支（前二者為起訴書所漏載）、第二級毒品
    甲基安非他命二包（合計淨重二點二公克，因鑑驗使用零點
    零一六公克，驗餘淨重二點一八四公克）及其外包裝袋二個
    。再經採驗尿液送檢驗後，進而查悉上情。
二、案經臺北縣政府警察局三重分局移送臺灣板橋地方法院檢察
    署檢察官偵查起訴。
    理  由
一、按除被告所犯為死刑、無期徒刑、最輕本刑為三年以上有期
    徒刑之罪或高等法院管轄第一審案件者外，於第一次審判期
    日前之準備程序進行中，被告先就被訴事實為有罪之陳述時
    ，審判長得告知被告簡式審判程序之旨，並聽取當事人、代
    理人、辯護人及輔佐人之意見後，裁定進行簡式審判程序，
    刑事訴訟法第二百七十三條之一第一項定有明文。經核本件
    被告甲○○所犯係死刑、無期徒刑、最輕本刑為三年以上有
    期徒刑以外之罪，其於準備程序中就被訴事實為有罪之陳述
    ，經法官告知簡式審判程序之旨，並聽取公訴人及被告之意
    見後，本院合議庭認宜進行簡式審判程序，爰依首揭規定合
    議裁定由受命法官獨任進行簡式審判程序，合先敘明。
二、上揭事實，業據被告甲○○於本院審理時坦承不諱（見本院
    卷第四五頁），且其於上揭時地為警查獲時所採取之尿液，
    經送請台灣檢驗科技股份有限公司檢驗結果，鴉片、安非他
    命類均呈陽性反應，有該公司九十六年三月一日報告編號
    CH/2007/20662 號濫用藥物尿液檢驗報告一紙附卷可稽，並
    有安非他命吸食器一組、電子磅秤一台、安非他命殘渣袋一
    個、分裝勺一支、透明結晶二包及其外包裝袋二個扣案可資
    佐證，而該透明結晶二包經送請台灣檢驗科技股份有限公司
    鑑定結果，認甲基安非他命呈陽性反應（共淨重二點二公克
    ，因鑑驗使用零點零一六公克，驗後淨重二點一八四公克）
    ，有該公司九十六年三月一日報告編號CH/2007/20759 號濫
    用藥物檢驗報告一紙在卷可憑，足徵被告前開自白與事實相
    符，應堪採信。另查人體施用甲基安非他命後，其主要代謝
    物中，未改變型態之甲基安非他命占施用劑量達百分之四三
    ，安非他命則約為百分之五；人體若係施用安非他命後，主
    要代謝物中則有未改變型態之安非他命，但無甲基安非他命
    ，此經法務部調查局以九十三年五月四日調科壹字第093624
    13980 號函釋明在案。足見人體若施用安非他命，其尿液代
    謝物不可能出現甲基安非他命，惟人體若施用甲基安非他命
    ，其尿液代謝物除主要有甲基安非他命外，亦可能有少量之
    安非他命。是本件被告之尿液除呈現較少量之安非他命陽性
    反應外，主要係呈現甲基安非他命之陽性反應，依上開函示
    ，被告自不可能係施用安非他命，而應係施用甲基安非他命
    。公訴意旨認被告係施用安非他命，顯係誤解，附此敘明。
    又被告曾於八十八年間因施用毒品案件，經本院以八十八年
    度毒聲字第六六九一號裁定送勒戒處所觀察、勒戒後，認無
    繼續施用毒品之傾向，由臺灣板橋方法院檢察署檢察官於八
    十八年十一月九日以八十八年度毒偵字第二○九六號為不起
    訴處分確定；又於九十年間因施用毒品案件，經本院以九十
    度毒聲字一七○八號裁定送勒戒處所觀察、勒戒後，認無繼
    續施用毒品之傾向，由臺灣板橋地方法院檢察署檢察官於九
    十年五月二日以九十年度毒偵字第一八三四號為不起訴處分
    確定；復於九十一年間再因施用毒品案件，經本院以九十一
    年度毒聲字第一九二二號裁定令入戒治處所施以強制戒治，
    嗣認無繼續戒治之必要，經本院以九十一年度毒聲字第四一
    五六號裁定停止戒治，所餘戒治期間付保護管束，於九十二
    年三月十二日停止戒治釋放，所餘戒治期間未經撤銷停止戒
    治，於九十二年六月十三日視為已執行完畢，有臺灣高等法
    院被告前案紀錄表一件附卷可憑，是被告顯係於強制戒治期
    滿後五年以內再施用第一級毒品海洛因、第二級毒品甲基安
    非他命。本件事證明確，被告上開犯行洵堪認定。
三、查海洛因、甲基安非他命係毒品危害防制條例第二條所稱之
    第一級毒品、第二級毒品，不得持有、施用，被告竟持之以
    施用，核其所為，係犯毒品危害防制條例第十條第一項之施
    用第一級毒品罪、第二項之施用第二級毒品罪。被告持有海
    洛因、甲基安非他命後，進而施用，其持有海洛因、甲基安
    非他命行為應分別被其施用之行為所吸收，不另論罪。被告
    以一行為觸犯二罪名，為想像競合犯，依刑法第五十五條之
    規定，應從較重之施用第一級毒品罪處斷。再被告前於九十
    年間，因毒品危害防制條例、偽造文書案件，經本院於九十
    一年十月十八日以九十一年訴字第一二○號分別判處有期徒
    刑四月、拘役四十日，並於九十一年十一月二十一日確定；
    於九十一年間，另因違反毒品危害防制條例案件，經本院於
    九十一年十二月十七日以九十一年訴字第一九○六號判決無
    罪，經上訴後，由臺灣高等法院於九十二年四月三十日以九
    十二年上訴字第七一九號撤銷原判決，改判處有期徒刑一年
    二月，經上訴後，由最高法院於九十二年八月十四日以九十
    二年台上字第四四六三號撤銷原判決，發回臺灣高等法院，
    再經臺灣高等法院於九十二年十月二十九日以九十二年上更
    一字第五六五號判處有期徒刑一年，並於九十三年二月十一
    日確定；又於九十一年間，因施用第一級毒品、第二級毒品
    案件，經本院於九十一年十月三十一日以九十一年訴字第一
    八九七號分別判處有期徒刑八月、六月，定應執行有期徒刑
    一年，並於九十一年十二月九日確定；以上各罪，嗣經定應
    執行刑為二年二月，於九十三年十二月十五日縮短刑期假釋
    出監，並於九十四年四月二十三日縮刑期滿執行完畢，此有
    臺灣高等法院被告前案紀錄表一件可按，其於有期徒刑執行
    完畢後五年內，故意再犯本件有期徒刑以上之罪，為累犯，
    依法加重其刑。爰審酌被告有施用毒品犯罪前科，已如前述
    ，素行非佳，而其經強制戒治後仍再犯相同罪行，顯見意志
    不堅，惟念其犯罪係戕害自身，尚未害及他人，所犯情節非
    重，及犯罪後承認犯行，態度良好等一切情狀，量處如主文
    所示之刑。又扣案之透明結晶二包確係第二級毒品甲基安非
    他命（合計淨重二點二公克，因鑑驗使用零點零一六公克，
    驗餘淨重二點一八四公克），已如前述，爰依毒品危害防制
    條例第十八條第一項前段之規定，宣告沒收併銷燬之。送鑑
    耗損之甲基安非他命結晶既已滅失，自無庸宣告沒收銷燬之
    。而扣案之上開甲基安非他命外包裝袋二個、安非他命吸食
    器一組、電子磅秤一台、安非他命殘渣袋一個、分裝勺一支
    ，均係被告所有，分別供其施用第一級毒品海洛因、第二級
    毒品甲基安非他命所用之物，業據被告於本院審理時供述在
    卷（見本院卷第四三頁），爰依刑法第三十八條第一項第二
    款之規定併予宣告沒收。至扣案之分裝袋六十個、海洛因殘
    渣袋五個，雖係被告所有，惟為被告先前施用毒品時所留下
    之物品，亦據被告於本院審理時陳明在卷（見本院卷第四三
    頁），顯非被告用以施用本件毒品所用之物；又扣案行動電
    話二支（含0000 000000 號、0000000000號SIM 卡），係被
    告所有及使用，固據被告於警詢及偵查中陳述在卷（見偵查
    卷第十三頁、第二八頁），惟該等行動電話難認係被告施用
    毒品所用之物，爰均不予宣告沒收，附此敘明。
據上論斷，應依刑事訴訟法第二百七十三條之一第一項、第二百
九十九條第一項前段，毒品危害防制條例第十條第一項、第二項
、第十八條第一項前段，刑法第十一條前段、第五十五條、第四
十七條第一項、第三十八條第一項第二款，判決如主文。
本案經檢察官張誌洋到庭執行職務。
中　　華　　民　　國　　96　　年　　5 　　月　　31　　日
                  刑事第五庭    法　官  李麗珠
上列正本證明與原本無異。
如不服本判決，應於送達後十日內向本院提出上訴狀
                                書記官  林政良
中　　華　　民　　國　　96　　年　　5 　　月　　31　　日
附錄本判決論罪法條：
毒品危害防制條例第10條：
施用第1級毒品者，處6月以上5年以下有期徒刑。
施用第2級毒品者，處3年以下有期徒刑。
